【裁判字號】    97,訴,4393
【裁判日期】    980605
【裁判案由】    毒品危害防制條例
【裁判全文】
臺灣板橋地方法院刑事判決              97年度訴字第4393號
公  訴  人  臺灣板橋地方法院檢察署檢察官
被      告  甲○○
上列被告因違反毒品危害防制條例案件，經檢察官提起公訴（97
年度毒偵字第5921號），本院裁定改用簡式審判程序審理，判決
如下：
    主  文
甲○○施用第一級毒品，累犯，處有期徒刑捌月；扣案之第一級
毒品海洛因參包（驗餘淨重貳點參貳公克），沒收銷燬之。又施
用第二級毒品，累犯，處有期徒刑肆月；扣案之第二級毒品甲基
安非他命陸包（驗餘淨重拾陸點捌貳公克），沒收銷燬之。應執
行有期徒刑拾月；扣案之第一級毒品海洛因參包（驗餘淨重貳點
參貳公克）、第二級毒品甲基安非他命陸包（驗餘淨重拾陸點捌
貳公克），沒收銷燬之。
    事  實
一、甲○○前於民國91年間因違反毒品危害防制條例案件，經本
    院裁定送觀察、勒戒後，認有繼續施用毒品之傾向，改裁定
    送強制戒治，於92年10月23日強制戒治期滿，經臺灣板橋地
    方法院檢察署檢察官於92年11月12日以92年度戒毒偵字第37
    06號為不起訴處分確定。其於85年間因違反肅清煙毒條例案
    件，經本院於85年12月12日以85年度訴字第2153號判處有期
    徒刑3 年2 月確定。又於85年間因違反肅清煙毒條例、贓物
    案件，經臺灣臺北地方法院於86年9 月30日以86年度訴字第
    1512號各判處有期徒刑3 年4 月、3 月，應執行有期徒刑3
    年5 月，並經臺灣高等法院於86年12月20日以86年度上訴字
    第5891號判處上訴駁回確定。上開3 罪，嗣經臺灣高等法院
    裁定應執行有期徒刑6 年2 月確定，於95年5 月6 日假釋出
    獄，95年6 月26日假釋期滿，假釋未經撤銷，未執行之刑以
    已執行完畢論。詎其猶不知悔改，於強制戒治期滿後5 年內
    ，復基於施用第1 級毒品海洛因之犯意，於97年7 月8 日某
    時，在臺北縣樹林市某朋友住處，以將海洛因用水稀釋，再
    以針筒注射之方式，施用第1 級毒品海洛因乙次。另基於施
    用第2 級毒品甲基安非他命之犯意，於同日某時，在上述朋
    友住處，以將甲基安非他命放入吸食器內燒烤之方式，施用
    第2 級毒品甲基安非他命乙次。嗣於97年7 月8 日23時15分
    許，在其位於臺北縣樹林市○○路111 巷37號14樓租屋處為
    警查獲，並扣得第1 級毒品海洛因3 包（驗餘淨重2.32公克
    ，另1 包未驗出有海洛因成分，起訴書誤載為4 包）、第2
    級毒品甲基安非他命6 包（驗餘淨重16.82 公克）。
二、案經臺北縣政府警察局樹林分局報請臺灣板橋地方法院檢察
    檢察署檢察官偵查起訴。
    理  由
一、上揭事實業據被告甲○○於本院審理中坦承不諱（見本院98
    年5 月20日簡式審判筆錄），並有第1 級毒品海洛因3 包（
    驗餘淨重2.32公克）、第2 級毒品甲基安非他命6 包（驗餘
    淨重16.82 公克）扣案可資佐證（見臺灣板橋地方法院檢察
    署97年度毒偵字第5921號偵查卷第14頁）。而被告為警查獲
    後所採集之尿液經送檢驗結果確呈甲基安非他命及嗎啡陽性
    反應，此有臺灣檢驗科技股份有限公司濫用藥物尿液檢驗報
    告1 紙在卷可憑（見上開偵查卷第31頁），足徵其自白與事
    實相符。又被告前於91年間因違反毒品危害防制條例案件，
    經本院裁定送觀察、勒戒後，認有繼續施用毒品之傾向，改
    裁定送強制戒治，於92年10月23日強制戒治期滿，經臺灣板
    橋地方法院檢察署檢察官於92年11月12日以92年度戒毒偵字
    第3706號為不起訴處分確定等情，有臺灣高等法院被告前案
    紀錄表1 份在卷可憑。是以，本件事證明確，被告於強制戒
    治期滿後5 年內，再犯本件施用第1 級毒品海洛因及第2 級
    毒品甲基安非他命之犯行均堪認定，應予依法論處。
二、核被告甲○○所為，係犯毒品危害防制條例第10條第1 項之
    施用第1 級毒品罪及同條第2 項之施用第2 級毒品罪。被告
    持有第1 級毒品海洛因、第2 級毒品甲基安非他命，既意在
    供己施用，其持有之低度行為應為施用之高度行為所吸收，
    均不另論罪。被告所犯上開2 罪間，犯意各別，顯係另行起
    意，應予分論併罰。末查，被告有如事實欄所載之論罪科刑
    及執行情形，有臺灣高等法院被告前案紀錄表1 份在卷可查
    ，其於有期徒刑執行完畢後，5 年內故意再犯本件有期徒刑
    以上之2 罪，為累犯，均應依法加重其刑。爰審酌被告素行
    不佳，多次漠視法令之禁制，恣意濫用毒品，戕害己身，顯
    無悔改之意，惟於他人尚無明顯重大危害，及其犯後坦承犯
    行，態度良好等一切情狀，各量處如主文所示之刑，並定其
    應執行之刑，以資懲儆。
三、扣案之海洛因3 包（驗餘淨重2.32 公克）、甲基安非他命6
    包（驗餘淨重16.82 公克），分屬第1 、2 級毒品（其內毒
    品與外袋無法析離完盡，應概認屬查獲之毒品），不問屬何
    人所有，應依毒品危害防制條例第18條第1 項前段之規定併
    予宣告沒收銷燬之。其餘扣案之物（含另1 包未驗出有海洛
    因成分之白色粉末），被告於警詢及本院審理中均否認為其
    所有，爰不併予宣告沒收。
四、本件經檢察官提起公訴，被告於準備程序中就被訴事實為有
    罪之陳述，經法官告知簡式審判程序之旨，並聽取公訴人、
    被告之意見後，本院合議庭裁定由受命法官獨任進行簡式審
    判程序，併予敘明。
據上論斷，應依刑事訴訟法第273 條之1 第1 項、第299 條第1
項前段，毒品危害防制條例第10條、第18條第1 項前段，刑法第
11條前段、第47條第1 項、第51條第5 款，判決如主文。
本案經檢察官王家春到庭執行職務。
中    華    民    國    98    年    6     月    5     日
                  刑事第十八庭  法  官  曾正耀
上列正本證明與原本無異。
如不服本判決，應於判決送達後10日內敘明上訴理由，向本院提
出上訴狀 (應附繕本) ，上訴於臺灣高等法院。其未敘述上訴理
由者，應於上訴期間屆滿後20日內向本院補提理由書「切勿逕送
上級法院」。
                                書記官  田世杰
中    華    民    國    98    年    6     月    5     日
附錄論罪科刑依據之法條：
毒品危害防制條例第10條
施用第1級毒品者，處 6 月以上 5 年以下有期徒刑。
施用第2級毒品者，處 3 年以下有期徒刑。


司法院資訊處製作；財團法人民間司法改革基金會備份。
